# 关于应交增值税重分类的问题求助

提问人：李付娟 时间：2019-03-11 21:41:10
2018 年 12 月 31 日，应交税费-未交增值税余额为贷方 700 万元，应交税费-待认证进项税额（不是待抵扣进项税额）为借方 200 万元。 12 月增值税申报表已确认应纳税额 700 万。
请问，不考虑其他科目的影响，在资产负债表中重分类时，这两个科目可以互相抵消直接在应交税费填 500 万元吗？
我认为不可以，因为待认证进项税额是已取得专用发票但尚未进行发票勾选认证的，准确来说，这 200 万元在 12 月 31 日还不是企业的进项税额，增值税申报表上都体现不了这个。但是审计师直接给抵消了。
求大神指教。

回答人：chenyiwei
你的理解基本合理。这两者不可能按净额结算的，所以不满足抵销列报条件。
应分别列报其他流动资产 200 万元、应交税费 700 万元。